臺灣臺南地方法院刑事判決　　　　　　　100年度簡上字第8號
上　訴　人　曾聖榮
即　被　告
上列上訴人因違反毒品危害防制條例案件，不服本院99年度簡字
第3007號中華民國99年6月23日第一審判決（聲請簡易判決處刑
案號：臺灣臺南地方法院檢察署99年度毒偵字第2229號；移送併
辦案號：99年度毒偵字第2293號），提起上訴，本院合議庭為第
二審判決如下：
    主  文
上訴駁回。
    犯  罪  事  實  及  理  由
一、本案經本院審理結果，認第一審簡易判決以上訴人即被告曾
    聖榮犯施用第二級毒品罪，依毒品危害防制條例第10條第2
    項，刑法第11條、第47條第1項、第41條第1項前段，判處被
    告有期徒刑4月，如易科罰金，均以新臺幣（以下同）1,
    000元折算1日，其認事、用法及量刑均無不當，應予維持，
    並引用第一審判決書記載之事實、證據及理由。
二、被告於本院審理時均未到庭，而據其於本院準備程序中之陳
    述，其固不否認於99年8月11日至臺灣臺南地方法院檢察署
    報到時採尿，採尿送驗結果為甲基安非他命陽性反應之事實
    ，惟矢口否認有施用第二級毒品甲基安非他命之犯行，其辯
    稱及上訴意旨略以：伊自99年5月間即未再施用毒品，尿液
    會有毒品反應，是因其濫用藥物所造成，其服用的藥物中，
    有提神藥物、壯陽藥物、呼吸藥物，藥名並不清楚，是家人
    所有，但不知道係由何人所購買云云。
三、惟查:
  (一)1.按目前常用檢驗尿液中是否含有毒品反應之方法，有免疫
    學分析法與層析法兩類，尿液初步檢驗係採用免疫學分析法
    ，由於該分析法對結構類似之成分，亦可能產生反應，故初
    步檢驗呈陽性反應者，需採用另一種不同分析原理之檢驗方
    法進行確認，大部分地方衛生單位所採用之另一種方法為
    Toxi-Lab分析法（薄層層析法），經行政院衛生署認可之檢
    驗機構則採用氣相層析質譜儀（GC/MS）分析法，以氣相層
    析質譜儀分析法進行確認者，均不致產生偽陽性反應，Toxi
    -Lab分析法之靈敏度不如氣相層析質譜儀分析法，惟同時引
    起免疫學分析法及Toxi-Lab分析法均呈偽陽性之機率極低，
    行政院衛生署管制藥品管理局（下稱管制藥品管理局）曾針
    對全國各衛生局判定為陽性之尿液檢體，抽樣以氣相層析質
    譜儀分析法進行確認，均未發現有偽陽性之誤判情形，此為
    本院職務上已知之事項，亦有管制藥品管理局97年1月21日
    管檢字第0970000579號函在卷可查。
    2.次按個人口服投與甲基安非他命後，其尿液中能否驗出甲
      基安非他命陽性反應，與其投與方式、投與量、採尿時間
      、個人體質及檢測儀器之精密度等有關，一般而言，約百
      分之70於口服投與後24小時自尿液中排出，約百分之90
      於96小時內自尿中排出，從而吸食時間距採集尿液時間，
      最長可能不會超過4日，此有行政院衛生署藥物食品檢驗
      局（81）藥檢壹字第001156號函可參。
    3.查本件被告於99年8月11日下午3時25分許，至臺灣臺南地
      方法院檢察署觀護人室報到時，接受採尿，尿液送台灣檢
      驗科技股份有限公司檢驗，檢驗結果呈甲基安非他命陽性
      反應，此有該公司濫用藥物檢驗報告1紙為憑（見99年度
      他字第2952號卷第3頁），該檢驗既以氣相層析質譜儀法
      （GC/MS）檢驗，經此精確嚴謹之科學檢驗方式，自得有
      效排除偽陽性反應，並無誤判之虞，故上揭檢驗結果誠屬
      可信，足認被告確有於99年8月11日下午3時25分回溯96小
      時內，施用第二級毒品甲基安非他命之事實，洵堪認定。
  (二)被告雖辯稱其因濫用藥物，以致尿液檢驗結果呈甲基安非他
    命云云。惟本院依被告之聲請，將其自稱所服用過之不知名
    藥物一包（內有白色、粉橘色、咖啡色、粉紅色、黃綠色等
    藥丸、膠囊），送請台灣檢驗科技股份有限公司以氣相層析
    /質譜儀法檢驗結果，均未檢出有安非他命之成份，此有該
    公司濫用藥物檢驗報告5紙可資佐證（見本院卷第68頁起至
    第72頁止），足見縱使被告服用各該不明藥物，亦不可能自
    其尿液中檢驗出甲基安非他命成分，被告所辯，無足採信，
    此部分證據調查之結果，尚不足為被告有利之認定依據。被
    告據此上訴指摘原判決不當，自無理由，應予駁回。
四、被告於100年5月11日收受本院傳票，有本院送達證書1紙在
    卷為憑（見本院卷第87頁），經合法傳喚，無正當之理由不
    到庭，爰不待其陳述，逕行判決。
據上論斷，應依刑事訴訟法第455條之1第1項、第3項、第371條
、第373條、第368條，判決如主文。
本案經檢察官孫昱琦到庭執行職務
中    華    民    國   100    年    5     月    30    日
                  刑事第一庭    審判長法  官  夏金郎
                                      法  官  鄭銘仁
                                      法  官  洪士傑
以上正本證明與原本無異。
不得上訴。
                                書記官  黃鋕偉
中    華    民    國   100    年    5     月    30    日